臺灣桃園地方法院小額民事判決
110年度壢保險小字第445號
原      告  和泰產物保險股份有限公司

法定代理人  莊瑞德  
訴訟代理人  王一如  
            李維浚  
被      告  張志堯  



上列當事人間請求損害賠償事件，本院於民國110年12月10日言
詞辯論終結，判決如下：
    主      文
一、被告應給付原告新臺幣壹萬陸仟柒佰玖拾肆元，及自民國一
    百一十年八月六日起至清償日止，按年利率百分之五計算之
    利息。
二、原告其餘之訴駁回。
三、訴訟費用新臺幣壹仟元，其中新臺幣玖佰捌拾參元由被告負
    擔，餘由原告負擔。
四、本判決原告勝訴部分得假執行。
    理 由 要 領
一、本件依民事訴訟法第436條之18第1項規定，除下列理由要領
    外，僅記載主文，其餘省略。
二、按物被毀損時，被害人除得依民法第196條請求賠償外，並
    不排除民法第213條至第215條之適用。依民法第196條請求
    賠償物被毀損所減少之價額，得以修復費用為估定之標準，
    但以有必要者為限（例如：修理材料以新品換舊品，應予折
    舊），此有最高法院77年度第9次民事庭會議決議可資參照
    。經查，本件原告主張其承保訴外人林玲華所有車牌號碼00
    0-0000號自小客車（下稱系爭汽車）受損之修復費用為新臺
    幣(下同)17,676元（含零件9,560元、工資2,387元、烤漆5,
    729元），自應就零件費用折舊部分自損害賠償額中予以扣
    除。又依行政院所頒之固定資產耐用年數表及固定資產折舊
    率表之規定，自用小客車折舊年限為5年，依定率遞減折舊
    率為1000分之369，且其最後1年之折舊額，加歷年折舊累計
    額，其總和不得超過該資產成本原額之9/10。查系爭汽車係
    於民國108年7月出廠，此有系爭汽車行照為佐（見本院卷第
    5頁），迄至本件交通事故發生之日即108年9月1日，已使用
    3個月，則零件扣除折舊費用估定為8,678元（詳如附表之計
    算式），加計工資及烤漆費用後，被告應賠償之金額為16,7
    94元（計算式：8,678+2,387+5,729=16,794元），原告雖於
    110年12月10日言詞辯論期日減縮聲明請求本金部分為17,08
    8元，其餘利息部分不變，然原告就本金部分之請求經減縮
    後仍超出前開計算得請求之範圍，故原告請求如主文第1項
    所示，應予准許，原告逾此範圍之請求則屬無據，應予駁回
    。
中    華    民    國   110    年    12    月    28    日
                  中壢簡易庭      法  官  張博鈞
以上為正本係照原本作成。
如不服本判決，應於送達後20日內，向本院提出上訴狀並表明上
訴理由，如於本判決宣示後送達前提起上訴者，應於判決送達後
20日內補提上訴理由書（須附繕本）。
如委任律師提起上訴者，應一併繳納上訴審裁判費。
中    華    民    國   110    年    12    月    28    日
                                  書記官  張季容
附錄：
一、民事訴訟法第436條之24第2項：
    對於小額程序之第一審裁判上訴或抗告，非以其違背法令為
    理由，不得為之。
二、民事訴訟法第436條之25：
    上訴狀內應記載上訴理由，表明下列各款事項：
    （一）原判決所違背之法令及其具體內容。
    （二）依訴訟資料可認為原判決有違背法令之具體事實。
三、民事訴訟法第471 條第1 項：（依同法第436 條之32第2 項
    規定於小額事件之上訴程式準用之）上訴狀內未表明上訴理
    由者，上訴人應於提起上訴後20日內，提出理由書於原第二
    審法院；未提出者，毌庸命其補正，由原第二審法院以裁定
    駁回之。 
附表：零件部分折舊（單位：新臺幣）
----- 折舊時間           金額 第1年折舊值        9,560×0.369×(3/12)=882 第1年折舊後價值    9,560-882=8,678